【裁判字號】    99,交聲,4011
【裁判日期】    991130
【裁判案由】    聲明異議
【裁判全文】
臺灣臺中地方法院交通事件裁定        99年度交聲字第4003號
原處分機關  交通部公路總局臺中區監理所
異  議  人
即受處分人  達貴五金工具開發有限公司
代  表  人  賴國義
上列異議人即受處分人因違反道路交通管理處罰條例案件，對於
交通部公路總局臺中區監理所民國99年10月15日所為之處分（中
監違字第裁60-ZDB145308號、第裁60-ZDB145361號），聲明異議
，本院裁定如下：
    主    文
異議均駁回。
    理    由
一、原處分機關略以：異議人即受處分人達貴五金工具開發有限
    公司（以下稱受處分人）所有車牌號碼9588-ZD號自用小客
    車，分別於民國（下同）99年8月8日14時20分許、19分許，
    在國道一號北上272.8公里、284.1公里處，因「限速110公
    里，經雷達（射）測定行速為123公里，超速13公里，附照
    片（雷射為一對一單點測速，相片上十字標為測速瞄準點」
    、「限速110公里，經雷達（射）測定行速為121公里，超速
    11公里，附照片（雷射為一對一單點測速，相片上十字標為
    測速瞄準點」之違規，經內政部警政署國道公路警察局第四
    警察隊新營分隊員警依違反道路交通管理處罰條例第33條第
    1項第1款逕行舉發，並製作公警局交字第ZDB145308號、第Z
    DB145361號舉發違反道路交通管理事件通知單，經受處分人
    於期限內到案申訴，經舉發單位查復後仍表不服，本所遂於
    99年10月15日以中監違字第裁60-ZDB145308號、第裁60-ZDB
    145361號裁決書各裁處罰鍰新臺幣（下同）3000元，於法並
    無不合等語。
二、受處分人則以：由超速舉發照片可知，超速之時間、地點為
    77秒行駛11.3公里，車子豈有時速達500公里以上之可能？
    再者，測速照相應有功能上的誤差，要不然怎會出現這種問
    題？測速機器是否有定期校正？並請提出檢測記錄，爰此聲
    明異議等語。
三、本件原處分機關99年10月15日所為中監違字第裁60-ZDB1453
    08號、第裁60-ZDB145361號裁決書經送達受處分人設於臺中
    縣大里市○○○街9號1樓之公司登記址後，由受處分人之受
    雇人蔡秀蘭代為收受，此有交通部公路總局臺中區監理所送
    達證書1份在卷可按，本件裁決書均於99年10月18 日合法送
    達予受處分人。又受處分人之送達地為臺中縣大里市，與原
    處罰機關交通部公路總局臺中區監理所所在地即臺中縣大肚
    鄉並非同一鄉、鎮、市，但居住於本院管轄區○○○○○道
    路交通案件處理辦法第12條、法院訴訟當事人在途期間標準
    第4條、第2條第1項之規定，其在途期間為3日。是以，受處
    分人之聲明異議期間應自該裁決書送達之翌日即99年10月19
    日起算20日，並加計在途期間3日，即至99年11月10日屆滿
    ，則受處分人於99年11月8日具狀聲明異議，尚未逾法定之
    異議期間，合先敘明。
四、按汽車行駛於高速公路，不遵守行車管制，行車速度超過規
    定之最高速限或低於規定之最低速限，處汽車駕駛人新臺幣
    3000元以上6000元以下罰鍰。道路交通管理處罰條例第33條
    第1項第1款定有明文。次按第七條之二之逕行舉發案件，有
    逕行舉發汽車行車速度超過規定之最高速限或低於規定之最
    低速度或有第三十三條第一項、第二項之情形，其違規地點
    相距六公里以上、違規時間相隔六分鐘以上或行駛經過一個
    路口以上者，得連續舉發，道路交通管理處罰條例第85條之
    1第2項第1款亦定有明文。
五、經查：
(一)受處分人所有之車牌號碼9588-ZD號自用小客車，分別在限
    速110公里之國道一號北上272.8公里、284.1公里處，經警
    以雷射槍一對一單點測速，測定行速為123公里、121公里，
    超速13公里、11公里之違規事實，有內政部警政署國道公路
    警察局第四警察隊新營分隊公警局交字第ZDB145308號、第
    ZDB145361號舉發違反道路交通管理事件通知單暨所附違規
    採證相片2張、內政部警政署國道公路警察局第四警察隊99
    年9月24日公警四交字第0990471822號書函各1份附卷可證。
(二)受處分人雖以前詞置辯，惟查：本件舉發違規所使用之雷射
    測速儀，均領有經濟部標準檢驗局檢定合格證書，其中器號
    ：UX017924，檢定日期為98年10月22日，有效期限至99年10
    月31日，檢定合格單號碼為MOGB0000000；器號：UX010155
    ，檢定日期為99年7月14日，有效期限至100年7月31日，檢
    定合格單號碼為MOGB0000000，此有經濟部標準檢驗局雷射
    測速儀檢定合格證書影本2份附卷可參，顯見本件測速儀器
    功能正常，準確性無虞，受處分人質疑採證儀器之準確性，
    為無可採。又查，本件舉發違規地點為國道一號北上272.8
    公里、284.1公里處，違規地點相距11.3公里，超過6公里以
    上，依前揭規定，自得連續舉發，於法尚無違誤。至受處分
    人質疑前開舉發照片所示之違規時間僅間隔77秒，豈能在此
    短暫時間內行駛11.3公里乙節，然此經本院電詢本件舉發員
    警邱炫清及施寶文，上開舉發員警均答稱：係因測速照相設
    備之採證時間顯示沒有校正，因而產生誤差，預估誤差值於
    5分鐘之內等情，此有本院99年11月16日公務電話記錄表2份
    在卷可佐，核與常情相符，而受處分人亦不否認確實曾行經
    該路段，復以舉發機關係依憑上開準確、可信之雷射測速儀
    採證之照片逕行舉發，應認前述時間上的誤差乃因測速照相
    設備所顯示之採證時間未經校正所致，要不能以此遽認測速
    儀有關速度檢測之準確性有誤，是受處分人上開所辯顯無所
    據，自非可採。
六、從而原處分機關認定受處分人有超速之違規事實，依違反道
    路交通管理處罰條例第33條第1項第1款規定，各裁處罰鍰30
    00元，於法並無違誤或不當之處。本件受處分人之異議為無
    理由，應予駁回。
七、據上論斷，應依道路交通管理處罰條例第87條第2項、道路
    交通事件處理辦法第18條，裁定如主文。
中    華    民    國    99    年    11    月    30    日
                  交通法庭  法  官  黃建都
以上正本證明與原本無異。
如不服本裁定應於送達後5日內向本院提出抗告狀(應附繕本)並
敘述抗告之理由。
                            書記官  賴玉真
中    華    民    國    99    年    11    月    30    日

司法院資訊處製作；財團法人民間司法改革基金會備份。
